apertium-spa-qve.qve.lexc
LEXICON N-FLEX-POS
%<px1sg%>:%>%{bN%}%{bnI%}y N-FLEX-Plural ;
%<lim%>%<px1sg%>@D.lim@:%>%{bN%}%{bnI%}lla%>y@D.lim@ N-FLEX-Plural ;
%<px2sg%>:%>%{bN%}%{bnI%}yki N-FLEX-Plural ;
%<lim%>%<px2sg%>@D.lim@:%>%{bN%}%{bnI%}lla%>yki@D.lim@ N-FLEX-Plural ;
%<px3sg%>:%>%{bN%}%{bnI%}n N-FLEX-Plural ;
%<lim%>%<px3sg%>@D.lim@:%>%{bN%}%{bnI%}lla%>n@D.lim@ N-FLEX-Plural ;
%<px1in%>:%>%{bN%}%{bnI%}nchis N-FLEX-Plural ;
%<lim%>%<px1in%>@D.lim@:%>%{bN%}%{bnI%}lla%>nchis@D.lim@ N-FLEX-Plural ;
%<px2pl%>:%>%{bN%}%{bnI%}ykichis N-FLEX-Plural ;
%<lim%>%<px2pl%>@D.lim@:%>%{bN%}%{bnI%}lla%>ykichis@D.lim@ N-FLEX-Plural ;
!!! %<xrel%>:%>%{bN%}%{bnI%}n N-Flex-PL ;                ! -n relativo?

%<px1ex%>:%>%{bN%}%{bnI%}yku N-FLEX-Incl ;
%<lim%>%<px1ex%>@D.lim@:%>%{bN%}%{bnI%}lla%>yku@D.lim@ N-FLEX-Incl ;
%<px3pl%>:%>%{bN%}%{bnI%}nku N-FLEX-Incl ;
%<lim%>%<px3pl%>@D.lim@:%>%{bN%}%{bnI%}lla%>nku@D.lim@ N-FLEX-Incl ;

@D.POS@:@D.POS@ N-FLEX-Plural ;


LEXICON N-DER-Dim
%<dim%>:%>cha N-FLEX-POS ;
N-FLEX-POS ;


LEXICON N-DER
%<poss%>:%>%{bN%}%{bnI%}yuq N-DER-Dim ;
%<lim%>%<poss%>@P.lim.pres@:%>%{bN%}%{bnI%}llayuq@P.lim.pres@ N-DER-Dim ;
%<pl%>%<poss%>:%>kuna%>yuq N-FLEX-Inter ;
%<dim%>%<poss%>:%>cha%>yuq N-FLEX-Inter ;
%<dim%>%<pl%>%<poss%>:%>cha%>kuna%>yuq N-FLEX-Inter ;
%<pond%>:%>sapa N-FLEX-Inter ;
%<pond%>%<poss%>:%>sapa%>yuq N-FLEX-Inter ;
! ya, cha?, naya, (raya)
N-DER-Dim ;


LEXICON ADJ-PL  ! + posesivos
%<pl%>:%>kuna N-FLEX-Gen ;
%<xrel%>:%>%{bN%}%{bnI%}n N-FLEX-Gen ;
N-FLEX-Gen ;
! sumaqniyki - infrecuente, +xrel - frec.

LEXICON ADJ-DER
%<dim%>:%>cha ADJ-PL ;
ADJ-PL ;

LEXICON NUM-Ord
:% ñiqi N-DER ;     ! Dir/LR
:% ñiqin N-DER ;
:% ñaqi N-DER ;     ! Dir/LR
:% ñaqin N-DER ;    ! Dir/LR
:%>ñiqi N-DER ;     ! Dir/LR
:%>ñiqin N-DER ;
:%>ñaqi N-DER ;     ! Dir/LR
:%>ñaqin N-DER ;    ! Dir/LR
:% kaq N-DER ;      ! Dir/LR
:%>kaq N-DER ;      ! Dir/LR

LEXICON NUM-Poss
@D.NUMxrel.pres@:@D.NUMxrel.pres@ N-DER ;
%<poss%>@D.NUMxrel.pres@:%>%{bN%}%{bnI%}yuq@D.NUMxrel.pres@ N-DER ;
%<incl%>@D.NUMxrel.pres@:%>%{bN%}%{bnI%}nti@D.NUMxrel.pres@ N-FLEX-POS-Oblig ;
%<incl%>%<lim%>@P.lim.pres@@D.NUMxrel.pres@:%>%{bN%}%{bnI%}nti%>lla@P.lim.pres@@D.NUMxrel.pres@ N-FLEX-POS-Oblig ;

%<ord%>@D.NUMxrel@:@D.NUMxrel@ NUM-Ord ;
%<ord%>%<poss%>@D.NUMxrel@:%>%{bN%}%{bnI%}yuq@D.NUMxrel@ NUM-Ord ;
%<ord%>%<xrel%>@R.NUMxrel.pres@:@R.NUMxrel.pres@ NUM-Ord ;
%<ord%>%<xrel%>%<poss%>@P.NUMxrel.pres@:%>%{bN%}%{bnI%}yuq@P.NUMxrel.pres@ NUM-Ord ;
! con limitativo????


LEXICON NUM-Rel
%<xrel%>@P.NUMxrel.tag@:%>%{bN%}%{bnI%}n@P.NUMxrel.tag@ NUM-Poss ;    ! o mejor NUM-Ord + N-DER?
@P.NUMxrel.pres@:%>%{bN%}%{bnI%}n@P.NUMxrel.pres@ NUM-Poss ;
NUM-Poss ;
! con limitativo????


!!!!!       F L E X I Ó N   V E R B A L

LEXICON V-PERS
! tal vez poner algo para que no salgan las formas "reflexivas"

! objeto 3a persona
%<p1%>%<sg%>%<po3sp%>@D.wa@:%>ni@D.wa@ CLIT-puni ;
%<p1ex%>%<pl%>%<po3sp%>@D.wa@:%>yku@D.wa@ CLIT-puni ;
%<p1ex%>%<pl%>%<po3sp%>@D.wa@:%>niku@D.wa@ CLIT-puni ;      ! Dir/LR (AyQ)
%<p2%>%<sg%>%<po3sp%>@D.wa@:%>nki@D.wa@ CLIT-puni ;
%<p3%>%<pl%>%<po3sp%>@D.wa@:%>nkichis@D.wa@ CLIT-puni ;
%<p3%>%<sg%>%<po3sp%>@D.wa@:%>n@D.wa@ CLIT-puni ;
%<p3%>%<pl%>%<po3sp%>@D.wa@:%>nku@D.wa@ CLIT-puni ;
%<p1in%>%<pl%>%<po3sp%>@D.wa@:%>nchis@D.wa@ CLIT-puni ;

! objeto 1a persona
%<p2%>%<sg%>%<po1sg%>@R.wa.pres@:%>nki@R.wa.pres@ CLIT-puni ;
%<p2%>%<sg%>%<po1ex%>@R.wa.pres@:%>nkiku@R.wa.pres@ CLIT-puni ;
%<p2%>%<pl%>%<po1sp%>@R.wa.pres@:%>nkichis@R.wa.pres@ CLIT-puni ; 
%<p3%>%<sg%>%<po1sg%>@R.wa.pres@:%>n@R.wa.pres@ CLIT-puni ;
%<p3%>%<sp%>%<po1sp%>@R.wa.pres@:%>nku@R.wa.pres@ CLIT-puni ;
%<p3%>%<sp%>%<po1in%>@R.wa.pres@:%>nchis@R.wa.pres@ CLIT-puni ;

! objeto 2a persona
%<p2%>%<sg%>%<po2sg%>@D.wa@:%>yki@D.wa@ CLIT-puni ;	!"Modificado p1 a p2 ALEX"
%<p1%>%<sg%>%<po2pl%>@D.wa@:%>ykichis@D.wa@ CLIT-puni ;   ! podría ser también p1ex>po2pl
%<p1ex%>%<pl%>%<po2sp%>@D.wa@:%>ykiku@D.wa@ CLIT-puni ;
%<p3%>%<sg%>%<po2sg%>@D.wa@:%>sunki@D.wa@ CLIT-puni ;
%<p3%>%<sp%>%<po2pl%>@D.wa@:%>sunkichis@D.wa@ CLIT-puni ;
%<p3%>%<pl%>%<po2sg%>@D.wa@:%>sunkiku@D.wa@ CLIT-puni ;



LEXICON V-POT
! el potencial pasado (+ karqan) no se puede poner, porque los clíticos van antes

! objeto 3a persona
%<p1%>%<sg%>%<po3sp%>@D.wa@:%>yman@D.wa@ CLIT-puni ;
%<p1ex%>%<pl%>%<po3sp%>@D.wa@:%>ykuman@D.wa@ CLIT-puni ;
%<p1ex%>%<pl%>%<po3sp%>@D.wa@:%>ymanku@D.wa@ CLIT-puni ;        ! Dir/LR (AyQ)
%<p2%>%<sg%>%<po3sp%>@D.wa@:%>waq@D.wa@ CLIT-puni ;
%<p2%>%<sg%>%<po3sp%>@D.wa@:%>nkiman@D.wa@ CLIT-puni ;          ! Dir/LR
%<p2%>%<pl%>%<po3sp%>@D.wa@:%>waqchis@D.wa@ CLIT-puni ;
%<p2%>%<pl%>%<po3sp%>@D.wa@:%>nkichisman@D.wa@ CLIT-puni ; ! Dir/LR
%<p3%>%<sg%>%<po3sp%>@D.wa@:%>nman@D.wa@ CLIT-puni ;
%<p3%>%<pl%>%<po3sp%>@D.wa@:%>nkuman@D.wa@ CLIT-puni ;
%<p3%>%<pl%>%<po3sp%>@D.wa@:%>nmanku@D.wa@ CLIT-puni ;      ! Dir/LR (AyQ)
%<p1in%>%<pl%>%<po3sp%>@D.wa@:%>swan@D.wa@ CLIT-puni ;
%<p1in%>%<pl%>%<po3sp%>@D.wa@:%>swanman@D.wa@ CLIT-puni ;
%<p1in%>%<pl%>%<po3sp%>@D.wa@:%>swanchis@D.wa@ CLIT-puni ;  ! Dir/LR
%<p1in%>%<pl%>%<po3sp%>@D.wa@:%>shwan@D.wa@ CLIT-puni ;     ! Dir/LR
%<p1in%>%<pl%>%<po3sp%>@D.wa@:%>chwan@D.wa@ CLIT-puni ;     ! Dir/LR (AyQ)
%<p1in%>%<pl%>%<po3sp%>@D.wa@:%>nchisman@D.wa@ CLIT-puni ;  ! Dir/LR
%<p1in%>%<pl%>%<po3sp%>@D.wa@:%>sunman@D.wa@ CLIT-puni ;    ! Dir/LR
%<p1in%>%<pl%>%<po3sp%>@D.wa@:%>sunchisman@D.wa@ CLIT-puni ;    ! Dir/LR

! objeto 1a persona
%<p2%>%<sg%>%<po1sg%>@R.wa.pres@:%>nkiman@R.wa.pres@ CLIT-puni ;
%<p2%>%<sg%>%<po1sg%>@R.wa.pres@:%>waq@R.wa.pres@ CLIT-puni ;       ! Dir/LR
%<p2%>%<sg%>%<po1ex%>@R.wa.pres@:%>nkikuman@R.wa.pres@ CLIT-puni ;
%<p2%>%<sg%>%<po1ex%>@R.wa.pres@:%>nkimanku@R.wa.pres@ CLIT-puni ;  ! Dir/LR (AyQ)
%<p2%>%<sg%>%<po1ex%>@R.wa.pres@:%>waqkuman@R.wa.pres@ CLIT-puni ;  ! Dir/LR
%<p2%>%<sg%>%<po1ex%>@R.wa.pres@:%>waqmanku@R.wa.pres@ CLIT-puni ;  ! Dir/LR (AyQ)
%<p2%>%<pl%>%<po1sp%>@R.wa.pres@:%>nkichisman@R.wa.pres@ CLIT-puni ;
%<p2%>%<pl%>%<po1sp%>@R.wa.pres@:%>waqchis@R.wa.pres@ CLIT-puni ;   ! Dir/LR
%<p3%>%<sg%>%<po1sg%>@R.wa.pres@:%>nman@R.wa.pres@ CLIT-puni ;
%<p3%>%<sp%>%<po1sp%>@R.wa.pres@:%>nkuman@R.wa.pres@ CLIT-puni ;
%<p3%>%<sp%>%<po1sp%>@R.wa.pres@:%>nmanku@R.wa.pres@ CLIT-puni ;        ! Dir/LR (AyQ)
%<p3%>%<sp%>%<po1in%>@R.wa.pres@:%>swan@R.wa.pres@ CLIT-puni ;
%<p3%>%<sp%>%<po1in%>@R.wa.pres@:%>swanchis@R.wa.pres@ CLIT-puni ;      ! Dir/LR
%<p3%>%<sp%>%<po1in%>@R.wa.pres@:%>shwan@R.wa.pres@ CLIT-puni ;         ! Dir/LR
%<p3%>%<sp%>%<po1in%>@R.wa.pres@:%>chwan@R.wa.pres@ CLIT-puni ;         ! Dir/LR (AyQ)
%<p3%>%<sp%>%<po1in%>@R.wa.pres@:%>swanman@R.wa.pres@ CLIT-puni ;       ! Dir/LR
%<p3%>%<sp%>%<po1in%>@R.wa.pres@:%>nchisman@R.wa.pres@ CLIT-puni ;      ! Dir/LR
%<p3%>%<sp%>%<po1in%>@R.wa.pres@:%>sunman@R.wa.pres@ CLIT-puni ;        ! Dir/LR
%<p3%>%<sp%>%<po1in%>@R.wa.pres@:%>sunchisman@R.wa.pres@ CLIT-puni ;    ! Dir/LR

! objeto 2a persona
%<p1%>%<sg%>%<po2sg%>@D.wa@:%>ykiman@D.wa@ CLIT-puni ;
%<p1%>%<sg%>%<po2pl%>@D.wa@:%>ykichisman@D.wa@ CLIT-puni ;   ! podría ser también p1ex>po2pl
%<p1ex%>%<pl%>%<po2sp%>@D.wa@:%>ykikuman@D.wa@ CLIT-puni ;
%<p1ex%>%<pl%>%<po2sp%>@D.wa@:%>ykimanku@D.wa@ CLIT-puni ;      ! Dir/LR (AyQ)
%<p3%>%<sg%>%<po2sg%>@D.wa@:%>sunkiman@D.wa@ CLIT-puni ;
%<p3%>%<sp%>%<po2pl%>@D.wa@:%>sunkichisman@D.wa@ CLIT-puni ;
%<p3%>%<pl%>%<po2sg%>@D.wa@:%>sunkikuman@D.wa@ CLIT-puni ;
%<p3%>%<pl%>%<po2sg%>@D.wa@:%>sunkimanku@D.wa@ CLIT-puni ;      ! Dir/LR (AyQ)

LEXICON PronombresOtros	 !	<section id = "PronombresOtros" type = "standard">
	kikin%<prn%>@p.pos.oblig@:kiki@p.pos.oblig@ N-DER-Dim ;  ! mismo	
	sapan%<prn%>@p.pos.oblig@:sapa@p.pos.oblig@ N-DER-Dim ;  ! solo	
